【裁判字號】    96,易,395
【裁判日期】    970528
【裁判案由】    竊盜
【裁判全文】
臺灣臺東地方法院刑事判決               96年度易字第395號
公  訴  人  臺灣臺東地方法院檢察署檢察官
被      告  丁○○
                    （現於臺灣臺東監獄另案執行中）
上列被告因竊盜案件，經檢察官提起公訴（96年度偵字第2029號
），本院判決如下：
    主  文
丁○○共同於夜間侵入住宅竊盜，累犯，處有期徒刑拾月。
    事  實
一、丁○○前因竊盜、詐欺、贓物案件，分別經本院判處有期徒
    刑4月、4月、6月確定，前二罪定應執行刑7月，與後一罪接
    續執行，於民國94年12月11日縮刑期滿執行完畢，仍不知悔
    改，與丙○○（另行審結）共同基於意圖為自己不法所有之
    犯意聯絡，於96年7月25日凌晨0時30分許，由丁○○騎乘車
    號J2Y─510號機車搭載丙○○至臺東縣臺東市○○路○段303
    巷30弄3 號後方停妥機車，丁○○指定要竊取之羅漢松盆栽
    後，由丙○○徒手開啟上址乙○○住處未上鎖之庭院大門，
    二人侵入上開乙○○之住處庭院內，共同竊取置於該庭院內
    之羅漢松盆栽1 盆，得手後並將之搬運至停放機車處，二人
    以上開機車將竊得之盆栽載往同市○○路○段522之1 號張永
    安住處，將上開羅漢松盆栽售予不知情之張永安，得款新台
    幣1 千元。嗣丁○○因他案經警於同日上午10時許拘提到案
    後自白犯罪，而循線查獲上情。
二、案經乙○○訴由臺東縣政府警察局臺東分局報請臺灣臺東地
    方法院檢察署檢察官偵查起訴。
    理  由
壹、程序方面：
一、本件被告丁○○所為不利於己之陳述，並無出於強暴、脅迫
    、利誘、詐欺、疲勞訊問、違法羈押或其他不正之方法，亦
    非違反法定障礙事由經過期間不得訊問或告知義務之規定而
    為，依刑事訴訟法第156條第1項、第158條之2規定，應認其
    有證據能力。
二、按被告以外之人於偵查中向檢察官所為陳述，除顯有不可信
    之情況者外，得為證據，刑事訴訟法第159條之1第2 項定有
    明文。證人張永安於檢察官偵查時具結所為之證述，被告未
    曾提及檢察官在偵查時，有任何不法取供之情形，是客觀上
    並無顯不可信之情況，則前揭證人於偵查中之證言自具有證
    據能力。
三、被告以外之人於審判外之陳述，雖不符刑事訴訟法第159 條
    之1至第159條之4 之規定，而經當事人於審判程序同意作為
    證據，法院審酌該言詞陳述或書面陳述作成時之情況，認為
    適當者，亦得為證據；當事人、代理人或辯護人於法院調查
    證據時，知有第159條第1項不得為證據之情形，而未於言詞
    辯論終結前聲明異議者，視為有前項之同意，刑事訴訟法第
    159條之5亦有明文。本件證人即被害人乙○○、證人張永安
    、證人即共同被告丙○○於警詢中所為陳述，經本院於審理
    時予以提示並告以要旨，且經檢察官及被告表示意見，當事
    人均未於言詞辯論終結前對該等筆錄內容異議，依上開規定
    ，上開證人於警詢中之證言應具有證據能力。
貳、實體方面：
一、上揭犯罪事實，業據被告於警詢、偵查及本院審理時均坦承
    不諱，核與證人即被害人乙○○、證人張永安證述之情節相
    符，並有贓物認領保管單、刑案現場照片4 張在卷可稽，足
    認被告之自白與事實相符，罪證明確，犯行洵堪認定，應依
    法論科。
二、核被告所為，係犯刑法第321條第1項第1 款之夜間侵入住宅
    竊盜罪，被告與丙○○間有犯意聯絡及行為之分擔，為共同
    正犯。被告前因竊盜、詐欺、贓物案件，分別經本院判處有
    期徒刑4月、4月、6月確定，前二罪定應執行刑7月，與後一
    罪接續執行，於94年12月11日縮刑期滿執行完畢，有臺灣高
    等法院被告前案紀錄表1份在卷可參，其於5年內故意再犯本
    件有期徒刑以上之罪，為累犯，應加重其刑。爰審酌被告前
    已有多次竊盜之前科，素行非佳，竟又以上開侵入他人住宅
    之方式竊取他人之財物，影響他人住居安寧甚鉅，造成他人
    財產上之損失及心理上之恐慌，對社會秩序危害亦大，且屢
    犯未改，暨其犯罪之動機、目的、手段及竊取財物之價值、
    犯罪後坦承犯行等一切情狀，量處如主文所示之刑，以示懲
    儆。
據上論斷，應依刑事訴訟法第284條之1、第299條第1項前段，刑
法第321條第1項第1款、第28條、第47條第1項，判決如主文。
本案經檢察官甲○○到庭執行職務。
中    華    民    國    97    年    5     月    28    日
                  刑事第三庭    法  官  蔡玉雪
以上正本證明與原本無異。
如不服本判決應於收受本判決後10日內向本院提出上訴書狀；上
訴書狀應敘述具體理由。未敘述上訴理由者，應於上訴期間屆滿
後20日內向本院補提理由書狀（均須按他造當事人之人數附繕本
）。「切勿逕送上級法院」。
告訴人或被害人對於本判決如有不服，請書具不服之理由狀，請
求檢察官上訴者，其上訴期間之計算係以檢察官收受判決正本之
日期為準。
                                書記官  陳昭穎
中    華    民    國    97    年    5     月    28    日
附錄本案論罪科刑法條全文
中華民國刑法第321條
犯竊盜罪而有左列情形之一者，處6月以上、5年以下有期徒刑：
一  於夜間侵入住宅或有人居住之建築物、船艦或隱匿其內而犯
    之者。
二  毀越門扇、牆垣或其他安全設備而犯之者。
三  攜帶兇器而犯之者。
四  結夥三人以上而犯之者。
五  乘火災、水災或其他災害之際而犯之者。
六  在車站或埠頭而犯之者。
前項之未遂犯罰之。


司法院資訊處製作；財團法人民間司法改革基金會備份。
